【裁判字號】    89,訴,1302
【裁判日期】    890629
【裁判案由】    偽造文書
【裁判全文】
臺灣臺中地方法院刑事判決                        八十九年度訴字第一三二號
    公  訴  人  台灣台中地方法院檢察署檢察官
    被      告  乙○○
右列被告因偽造文書案件，經檢察官提起公訴（八十九年度偵字第七八三八號），本
院判決如左：
    主  文
乙○○行使偽造私文書，足以生損害於他人，處有期徒刑捌月，緩刑參年。
全國電子商店八十九年五月三日十七時四分簽帳單上偽造之「SABLELING」署押貳枚
均沒收。
    事  實
一、乙○○於民國八十九年五月三日十六時三十分許，在台中市○○路與三民路口，
    見甲○○將皮包放進其機車之置物箱內，竟興竊取該皮包之不法所有意圖，趁甲
    ○○不注意之際，將該機車牽至台中市○○路一九二巷三號前停放，再竊取置物
    箱內之該只甲○○所有之皮包（內放有身分證一枚、行動電話一支、金融卡三張
    、甲○○向寶島商業銀行申請之信用卡一張），得手後，除將該張信用卡留為己
    用外，其餘財物均予丟棄。乙○○竊得前揭信用卡後，又基於意圖為自己不法所
    有之概括犯意，連續於當日十七時四分（起訴書誤載為三分），在台中市○區○
    ○路一七○號全國電子商店，購買價值新台幣一萬三千九百元之ＴＧ－２００行
    動電話一支，並以該張信用卡刷卡付帳，該店之營業人員因不察陷於錯誤，而允
    其刷卡購物，且交付刷卡後之帳單予乙○○簽名，乙○○即在該二聯之簽帳單上
    偽簽甲○○之英文名字「SABLELING」後將其中一聯交還店員處理，足生損害於
    甲○○及寶島商業銀行；復於該日十七時五十分許，至台中市○區○○路一段五
    一七號全國電子商店購物，並持該信用卡交該店營業人員刷卡付帳，因該信用卡
    業經甲○○於三十分鐘前向寶島商業銀行報竊止付而無法使用，致遭該店人員發
    現報警當場逮獲，始未得手。
二、案經台中市警察局第三分局報請臺灣臺中地方法院檢察署檢察官偵查起訴。
    理  由
一、右揭事實，業據被告乙○○於警、偵訊中及本院審理時坦承不諱，核與不知情而
    陪同其購物之證人謝建雄及被害人甲○○在警訊中所陳述之情節相符，並有該張
    信用卡及簽帳單影本各一份附卷可稽，本件事證明確，被告犯行應堪認定。
二、按被告在刷卡帳單上偽簽姓名，係表示已收受特約商店所交付之財物或提供之勞
    務，有如收據憑證，且具有向發卡銀行表示請先墊付消費款之用意證明，屬於刑
    法第二百二十條第一項之準私文書，其偽簽他人名字後復將其中一聯交回店員處
    理，顯然於該文書內容有所主張，足生損害於甲○○及寶島商業銀行。故核被告
    所為，係犯刑法第三百二十條第一項之竊盜罪、第三百三十九條第一項之詐欺取
    財罪、第二百十條、第二百十六條之行使偽造私文書罪，其偽造署押為偽造私文
    書之階段行為，偽造私文書之低度行為，則為行使偽造私文書之高度行為吸收，
    均不另論罪；又被告先後之詐欺既遂及未遂二行為間，時間緊接、方法相同，觸
    犯構成要件相同之罪名，顯係基於概括犯意為之，應依連續犯規定，論以詐欺既
    遂一罪；再被告所犯三罪間，有方法結果之牽連犯裁判上一罪關係，應從一重之
    行使偽造私文書罪處斷。爰審酌被告係初犯、坦認所為、態度尚佳、頗具悔意等
    情狀，量處如主文所示之刑。另被告未曾受有期徒刑以上刑之宣告，有台灣高等
    法院被告全國前案紀錄表在卷可按，經此次起訴審判後，當能知所警惕，信無再
    犯之虞，且自稱已將入伍服兵役，故本院認所宣告之刑以暫不執行為適當，併諭
    知緩刑三年，以啟自新。末偽造之「SABLELING」署押二枚，依刑法第二百十九
    條規定，應併予宣告沒收。
據上論斷，應依刑事訴訟法第二百九十九條第一項前段，刑法第三百二十條第一項、
第三百三十九條第一項、第二百二十條第一項、第二百十條、第二百十六條、第二百
十九條、第五十五條、第七十四條第一款，罰金罰鍰提高標準條例第一條前段，判決
如主文。
中      華      民      國      八十九      年    六    月    二十九    日
                                          法  官    李  秋  娟
右正本證明與原本無異。
如不服本判決，應於判決送達後十日內向本院提出上訴狀，上訴於臺灣高等法院臺中
分院( 須附繕本 )。
                                          書記官
中      華      民      國      八十九      年    六    月    二十九    日
附錄論罪科刑法條
刑法第三百二十條
意圖為自己或第三人不法之所有，而竊取他人之動產者，為竊盜罪，處五年以下有期
徒刑、拘役或五百元以下罰金。
刑法第三百三十九條
意圖為自己或第三人不法之所有，以詐術使人將本人或第三人之物交付者，處五年以
下有期徒刑、拘役或科或併科一千元以下罰金。
以前項方法得財產上不法之利益或使第三人得之者，亦同。
前二項之未遂犯罰之。
刑法第二百十條
偽造、變造私文書，足以生損害於公眾或他人者，處五年以下有期徒刑。


司法院資訊處製作；財團法人民間司法改革基金會備份。
